【裁判字號】    97,聲,244
【裁判日期】    970430
【裁判案由】    聲請避
【裁判全文】
臺灣宜蘭地方法院刑事裁定               97年度聲字第244號
聲  請  人  甲○○
上列聲請人因妨害公務等案件（本院96年度易字第353號），聲
請本院法官迴避，本院裁定如下：
    主  文
聲請駁回。
    理  由
一、聲請意旨如附件刑事聲請迴避狀所載。
二、按刑事訴訟法第18條第2款規定，得聲請法官迴避原因之所
    謂「足認其執行職務有偏頗之虞者」，係指法官與訴訟關係
    人具有故舊恩怨等關係，其審判恐有不公平，而此事由之有
    無，應以一般通常之人所具有之合理觀點，對於該承辦法官
    能否為公平之裁判，均足產生懷疑，且此種懷疑之發生，存
    有其完全客觀之原因，而非僅出諸當事人自己主觀之判斷始
    足當之。至於當事人若僅對於法官之指揮訴訟，或其訊問方
    法，有所不滿，不能指為有偏頗之虞（最高法院18年抗字第
    149號、19年抗字第285號、79年臺抗字第318號判例參照）
    。
三、本件聲請人聲請法官迴避之事由，經本院調閱本院96年度易
    字第353號卷檢視結果，認為：
 (一) 關於聲請人指稱黃永勝法官於勘驗庭訊錄音帶時，對於勘驗
    內容具爭執處未諭知送鑑定，先入為主逕自認定乙節：
    查本院96年度易字第353號妨害公務等案件97年4月28日審判
    期日，法官黃永勝諭知當庭勘驗本院94年度易字第182號案
    件於95年1月4日準備程序之錄音光碟，此有本院96年度易字
    第353號卷97年4月28日審判筆錄可稽。依上開審判筆錄所載
    ，勘驗內容係記明本院法警於38分25秒時稱「你再給我『咬
    』看（台語）」等語。聲請人固指稱：當時對於勘驗結果本
    院法警係稱「『咬』看」或「『動』看」存有爭執，黃永勝
    法官卻逕自認定係「『咬』看」，有偏頗之虞云云，然查，
    依上開筆錄以觀，勘驗內容記載：「你再給我咬看（台語）
    」等語後，隨即以括號註明（被告稱：此部分應該是你再給
    我動看看），及（辯護人稱：我聽下來是你再給我動看，這
    是台語音）等語，足認本件當事人對於勘驗內容之爭執情況
    ，已載明於審判筆錄明確。聲請人所謂黃永勝法官勘驗時先
    入為主、預設立場，未審先判云云，乃聲請人主觀上之臆測
    ，非屬法官與聲請人具有故舊恩怨等關係，一般人通常均足
    以對法官能否為公平之裁判，產生疑慮之情形；而證物是否
    送相關單位鑑定，則屬法院審判權限之範疇，均不得憑此逕
    行推測法官有偏頗之虞。
 (二) 關於聲請人指稱本院法警蔡聰明擅自發布維持法庭秩序命令
    、蘇錦秀法官未依法制止，均為瀆職，黃永勝法官未依法告
    發，疑有瀆職乙節：
    依上開審判筆錄記載，前揭勘驗內容中，固有本院法警蔡聰
    明對聲請人稱：「咆哮法庭，當庭逮捕」等語，然聲請人確
    因涉嫌於本院94年度易字第182號案件95年1月4日準備程序
    時，多次大聲喧嘩經蘇錦秀法官制止不聽，涉犯法院組織法
    第95條罪嫌，而經檢察官提起公訴。是本院法警前對聲請人
    稱「咆哮法庭，當庭逮捕」等語，似為法警逮捕現行犯時所
    言，則蘇錦秀法官未為制止，尚無觸犯刑事法律之嫌。且聲
    請人被訴妨害公務等案件刻審理調查中，事實如何尚未明確
    ，聲請人徒以前揭未明事實，指黃永勝法官未依法告發疑有
    涉瀆職而有偏頗之虞，實屬無據。
四、綜上所述，揆諸前揭刑事訴訟法明文及最高法院判例意旨，
    聲請人聲請本件承審法官迴避，於法不合，不能准許，其聲
    請為無理由，應予駁回。
五、依刑事訴訟法第21條第1項，裁定如主文。
中    華    民    國    97    年    4     月    30    日
            刑事第三庭審判長法  官  林惠玲
                            法  官  劉家祥
                            法  官  鄧晴馨
以上正本證明與原本無異。
如不服本裁定，應於裁定送達後5日內，向本院提出抗告狀。（
應附繕本）
                            書記官  吳文雄
中    華    民    國    97    年    5     月    1     日


司法院資訊處製作；財團法人民間司法改革基金會備份。
